【裁判字號】    89,上易,1754
【裁判日期】    891130
【裁判案由】    妨害家庭
【裁判全文】
臺灣高等法院臺南分院刑事判決             八十九年度上易字第一七五四號  Ｇ
      上  訴  人
      即  被  告  丙  ○  ○
右上訴人因妨害家庭案件，不服臺灣臺南地方法院八十九年度易緝字第一二號中華民
國八十九年八月三十一日第一審判決（起訴案號：臺灣臺南地方法院檢察署八十六年
度偵字第一四八七六號），提起上訴，本院判決如左：
      主      文
原判決撤銷。
丙○○無罪。
      理      由
一、公訴意旨如起訴書所載（如附件）。
二、訊之上訴人即被告丙○○堅決否認有何相姦之犯行，辯稱伊在民國八十六年間居
    住在台北，並非與證人乙○○同居於該處。八十六年十一月五日被查獲當日南下
    ，係因乙○○打電話說要替伊繳罰金，伊下來找他商談及拿衣物等事，自前案後
    沒有與乙○○發生性關係，且當日伊與乙○○並不在同一房間內，為警查獲時，
    伊二人均衣著整齊等語。
三、公訴人認被告犯有相姦罪嫌，無非以告訴人甲○○之指訴及查獲當日經警敲門約
    五分鐘後，證人乙○○始開門應對，認其換裝僅為掩人耳目，及證人丁○○於警
    訊證稱共犯乙○○租屋時曾表示伊夫妻要住：：：剛開始租金由乙○○付，後二
    個月由一名女子即同居人丙○○付云云為其論據。
四、經查本件查獲當日雖被告與證人乙○○均在上開處所，惟並未查得何通姦之事證
    ，且證人乙○○於本院訊問時亦稱：「前案後他（被告）就到台北，我搬家時連
    他的衣物一起搬去」、「沒發生性關係」、「房子我租，租金都是我繳的，丙○
    ○沒繳過」、「在地院是說住仁德時有發生性關係」、「在地院說在一起是指只
    有連絡，因法官說前後二案合併，所以說有保持聯絡」等語，核與被告所辯相符
    ，足見被告稱當時居住於台北，係當日南下，伊自前案後即未與乙○○發生性關
    係，尚堪採信；又證人丁○○即前開住址房東於警訊雖陳稱：「乙○○承租該處
    之初，曾表示係夫妻要住」、「剛開始時，租金前二個月由承租人乙○○繳付，
    後二個月由一名女子即同居人丙○○繳付。」，惟於本院訊問時則稱：「房租乙
    ○○付的，丙○○沒付過」、「警訊警察沒問我，我沒這樣說」，前後供述不一
    ，其於警訊所述尚難採信。此外亦查無何積極事證足認被告有公訴人所指之不法
    犯行，應認不能證明被告犯罪。
五、原審未及詳究遽為科刑之判決即有未洽，被告上訴否認犯罪，為有理由，自應予
    撤銷改判，為無罪之諭知。
據上論斷，應依刑事訴訟法第三百六十九條第一項前段、第三百六十四條、第三百零
一條第一項，判決如主文。
本件經檢察官楊治宇到庭執行職務。
中    華    民    國      八十九      年      十一      月    三十      日
  臺灣高等法院臺南分院刑事第二庭
                                      審判長法官  游    明    仁
                                            法官  陳    清    溪
                                            法官  蘇    重    信
右正本證明與原本無異。
不得上訴。
                                      法院書記官  李    珍    鳳
中    華    民    國      八十九      年      十二      月     一       日


司法院資訊處製作；財團法人民間司法改革基金會備份。
